【裁判字號】    92,訴緝,54
【裁判日期】    921218
【裁判案由】    毒品危害防制條例
【裁判全文】
臺灣彰化地方法院刑事判決                          九十二年度訴緝字第五四號
    公  訴  人  臺灣彰化地方法院檢察署檢察官
    被      告  甲○○
右列被告因違反毒品危害防制條例案件，經檢察官提起公訴（九十二年度毒偵字第四
三四號、第一０八六號），本院認有刑事訴訟法第二百七十三條之一第一項之情形，
而改依簡式審判程序判決如左：
        主  文
甲○○連續施用第一級毒品，累犯，處有期徒刑壹年，扣案之第一級毒品海洛因壹包
（驗後淨重零點零捌公克）沒收銷燬之，注射針筒貳支、塑膠勺子貳支均沒收；又連
續施用第二級毒品，累犯，處有期徒刑捌月；應執行有期徒刑壹年陸月，扣案之第一
級毒品海洛因壹包（驗後淨重零點零捌公克）沒收銷燬之，注射針筒貳支、塑膠勺子
貳支均沒收。
        事  實
一、甲○○有賭博、違反麻醉藥品管理條例、肅清煙毒條例、妨害風化等前科，最後
    一次於民國八十九年七月間因妨害風化案件，經本院於九十年四月二十六日判處
    有期徒刑四月確定，並於九十一年五月三十日執行完畢。又於八十九年十月間因
    施用毒品案件，經本院以八十九年度毒聲字第四七三七號裁定送勒戒處所觀察、
    勒戒後，認有繼續施用毒品之傾向，再經本院以八十九年度毒聲字第五一０四號
    裁定令入戒治處所施以強制戒治，又經本院以九十年度毒聲字第一一八六號裁定
    停止戒治所餘戒治期間付保護管束，復經本院以九十年度毒聲字第二六００號撤
    銷停止戒治令入戒治處所強制戒治，而戒治期滿，由台灣彰化地方法院檢察署檢
    察官於九十一年七月二十四日，以九十一年度戒毒偵字第六六一號、第六六二號
    、第六六三號、第六六四號、第六六五號、第六六六號為不起訴處分確定。仍不
    知悔改，復基於施用第一級毒品之概括犯意，自九十二年一月二十二日某時起，
    至九十二年十一月二十四日十時許止，連續在其位於彰化縣埤頭鄉○○村○○路
    六三巷七號住處，以將海洛因溶入水中，再以針筒注射之方式，約一天二次，施
    用海洛因多次。另基於施用第二級毒品甲基安非他命之概括犯意，自九十二年一
    月二十二日某時起，至九十二年四月九日十時許止，連續在其前揭住處，以將甲
    基安非他命置於玻璃管內燒烤吸其煙霧之方式，約二天一次，施用甲基安非他命
    多次。嗣分別於九十二年一月二十五日十二時三十分許，在其前揭住處為警查獲
    ，並扣得其所有供施用毒品之注射針筒、塑膠勺子各一支，再於九十二年四月九
    日十七時五十分許，在其前揭住處為警查獲，並扣得其所有供施用毒品之注射針
    筒、塑膠勺子各一支（起訴書漏載塑膠勺子一支）、第一級毒品海洛因一包（驗
    後淨重０．０八公克），及於本院審理時自白，始查悉上情。
二、案經彰化縣警察局北斗分局及南投縣警察局信義分局分別報請臺灣彰化地方法院
    檢察署檢察官偵查起訴，本院認有刑事訴訟法第二百七十三條之一第一項之情形
    ，而改依簡式審判程序審理。
        理  由
一、按除被告所犯為死刑、無期徒刑、最輕本刑為三年以上有期徒刑之罪或高等法院
    管轄第一審案件者外，於前條第一項程序進行中，被告先就被訴事實為有罪之陳
    述時，審判長得告知被告簡式審判程序之旨，並聽取當事人、代理人、辯護人及
    輔佐人之意見後，裁定進行簡式審判程序；除簡式審判程序及簡易程序案件外，
    第一審應行合議審判，刑事訴訟法第二百七十三條之一第一項、第二百八十四條
    之一分別定有明文。本件被告甲○○所涉係死刑、無期徒刑、最輕本刑為三年以
    上有期徒刑之罪或高等法院管轄第一審案件以外之罪，並於本院行準備程序時就
    被訴事實為有罪之陳述，本院合議庭依前揭規定，經評議結果，裁定改由一名法
    官獨任行簡式審判程序，先予敘明。
二、右揭犯罪事實，業據被告甲○○於本院審理時坦承不諱，且其被查獲後為警採集
    之尿液，分別送請彰化縣衛生局及南投縣衛生局檢驗結果，均呈甲基安非他命及
    嗎啡（海洛因施用入人體後，水解還原成嗎啡，再循嗎啡之代謝方式排出體外）
    陽性反應，有彰化縣衛生局九十二年二月十日煙檢字第九二０二０六號煙毒尿液
    檢驗成績書及南投縣衛生局九十二年五月十四日投衛局檢字第０九二０００七七
    九四號尿液檢驗單各一紙在卷可按。又扣案之白色粉末經送法務部調查局檢驗結
    果，確為第一級毒品海洛因無訛，亦有該局九十二年五月二十八日調科壹字第一
    四０００九三四一號鑑定通知書一紙附卷可參，並有被告所有之該包第一級毒品
    海洛因（驗後淨重０．０八公克）及供施用第一級毒品海洛因之注射針筒二支、
    塑膠勺子二支等扣案可資佐證，被告之自白堪以採信。本件事證明確，被告犯有
    施用毒品之犯行應堪認定。
三、又被告於八十九年十月間因施用毒品案件，經本院以八十九年度毒聲字第四七三
    七號裁定送勒戒處所觀察、勒戒後，認有繼續施用毒品之傾向，再經本院以八十
    九年度毒聲字第五一０四號裁定令入戒治處所施以強制戒治，又經本院以九十年
    度毒聲字第一一八六號裁定停止戒治所餘戒治期間付保護管束，復經本院以九十
    年度毒聲字第二六００號撤銷停止戒治令入戒治處所強制戒治，而戒治期滿，由
    台灣彰化地方法院檢察署檢察官於九十一年七月二十四日，以九十一年度戒毒偵
    字第六六一號、第六六二號、第六六三號、第六六四號、第六六五號、第六六六
    號為不起訴處分確定等情，有台灣高等法院被告全國前案紀錄表及臺灣彰化地方
    法院檢察署刑案資料查註紀錄表等資料在卷足憑，顯係於前案施用毒品經強制戒
    治期滿，由檢察官為不起訴處分後，五年內再犯本件施用毒品罪，應予依法論科
    。
四、核被告所為，係犯毒品危害防制條例第十條第一項之施用第一級毒品罪及第十條
    第二項之施用第二級毒品罪。被告分別持有第一、二級毒品之低度行為應各為其
    施用之高度行為吸收，不另論罪，並予敘明。被告先後多次施用第一級毒品海洛
    因及第二級毒品甲基安非他命之犯行，均時間緊接，所犯又係構成要件相同之罪
    名，顯均係基於概括犯意反覆為之，均為連續犯，應依刑法第五十六條之規定論
    以一罪，並均加重其刑。被告自白自九十二年四月九日起至九十二年十一月二十
    四日止，施用第一級毒品海洛因犯行，雖未據檢察官起訴，惟此部分與前開起訴
    施用第一級毒品海洛因有罪部分，有連續犯之裁判上一罪關係，本院自得一併審
    究。又其前開所犯二罪間，犯罪構成要件不同，行為互殊，顯係基於各別犯意為
    之，應予分論併罰。另被告曾於八十九年七月間因妨害風化案件，經本院於九十
    年四月二十六日判處有期徒刑四月確定，並於九十一年五月三十日執行完畢，有
    臺灣高等法院被告全國前案紀錄表及臺灣彰化地方法院檢察署刑案資料查註紀錄
    表等各一份在卷可按，其於有期徒刑執行完畢後，五年內再犯有期徒刑以上之本
    罪，為累犯，所犯施用第一級毒品海洛因及第二級毒品甲基安非他命犯行，均應
    依刑法第四十七條之規定遞加重其刑。爰審酌被告犯罪次數、施用之期間、動機
    、目的、方法、不知珍惜身體，犯罪所生危害，及犯後坦承犯行之態度等一切情
    狀，各量處如主文所示之刑，並定其應執行之刑，以示懲處。扣案被告所有之海
    洛因一包（驗後淨重０．０八公克），屬第一級毒品，爰依毒品危害防制條例第
    十八條第一項前段規定，沒收銷燬之。至被告所有供施用第一級毒品海洛因之注
    射針筒、塑膠勺子各二支，併依刑法第三十八條第一項第二款之規定宣告沒收。
據上論斷，應依刑事訴訟法第二百七十三條之一第一項、第二百九十九條第一項前段
，毒品危害防制條例第十條第一項、第二項、第十八條第一項前段，刑法第十一條前
段、第五十六條、第四十七條、第五十一條第五款、第三十八條第一項第二款，判決
如主文。
本案經檢察官郭棋湧到庭執行職務。
中      華      民      國      九十二      年    十二    月    十八    日
                                臺灣彰化地方法院刑事第一庭
                                    法      官  陳  秋  錦
右正本證明與原本無異。
如不服本判決，應於判決送達後十日內，向本院提出上訴狀（須附繕本）。
                                    法院書記官  于  淑  真
中      華      民      國      九十二      年    十二    月    十八    日
毒品危害防制條例第十條
施用第一級毒品者，處六月以上五年以下有期徒刑。
施用第二級毒品者，處三年以下有期徒刑。
毒品危害防制條例第十八條：
查獲之毒品及專供製造或施用毒品之器具，不問屬於犯人與否，均沒收銷燬之。但合
於醫藥或研究之用者，得不予銷燬。
前項合於醫藥或研究用毒品或器具之管理辦法，由法務部會同行政院衛生署定之。


司法院資訊處製作；財團法人民間司法改革基金會備份。
